臺灣高等法院臺南分院刑事裁定
111年度抗字第718號
抗  告  人  
即 受刑 人  鄭仁豪




上列抗告人因聲請定其應執行刑案件，不服臺灣嘉義地方法院中
華民國111年8月29日裁定(111年度聲字第681號)，提起抗告，本
院裁定如下：
    主  文
抗告駁回。
    理  由
一、本件抗告意旨略以：㈠抗告人對於所犯均坦承不諱，深具悔
    意，如今在社會上找工作實屬不易，抗告人迷惑茫然且無奈
    下，導致觀念偏頗，為了家庭開銷才鋌而走險，犯下錯誤。
    ㈡查實施新法以來，各法院對數罪所判決之例：⑴台中地院98
    年易字第2067號案，被告犯恐嚇取財罪7件、各判處有期徒
    刑6月(合計3年6月），犯詐欺罪109件、各判處3月（合計20
    年7月），共24年1月，定應執行刑為3年4月；⑵最高法院98
    年台上字第6192號案，被告犯27件詐欺罪，刑期合計為30年
    7月，定應執行刑為4年。綜上所陳，懇求給抗告人一個悔過
    向上之機會，從輕量刑，為最有利於抗告人之裁定云云。
二、按法律上屬於自由裁量事項，尚非概無法律性之拘束，在法
    律上有其外部界限及內部界限；前者為法律之具體規定，使
    法院得以具體選擇為適當裁判，此為自由裁量之外部界限；
    後者法院為自由裁量時，應考量法律之目的、法律秩序之理
    念所在，此為自由裁量之內部界限；法院為裁判時，二者均
    不得有所踰越；在數罪併罰而有二裁判以上，應定其應執行
    刑之案件，法院所為刑之酌定，固屬自由裁量事項，然對於
    法律之內、外部界限，仍均應受其拘束（最高法院99年度台
    非字第207號判決、102年度台抗字第1110號裁定意旨參照）
    。另數罪併罰中之一罪，依刑法規定得易科罰金，若因與不
    得易科之他罪併合處罰結果而不得易科罰金時，原可易科部
    分所處之刑，自亦無庸為易科折算標準之記載（司法院大法
    官會議解釋第144、679號解釋參照）。
三、次按數罪併罰之定應執行之刑，係出於刑罰經濟與責罰相當
    之考量，並非予以犯罪行為人或受刑人不當之利益，為一種
    特別的量刑過程，相較於刑法第57條所定科刑時應審酌之事
    項係對一般犯罪行為之裁量，定應執行刑之宣告，乃對犯罪
    行為人本身及所犯各罪之總檢視，除應考量行為人所犯數罪
    反應出之人格特性，並應權衡審酌行為人之責任與整體刑法
    目的及相關刑事政策，在量刑權之法律拘束性原則下，依刑
    法第51條第5款之規定，採限制加重原則，以宣告各刑中之
    最長期為下限，各刑合併之刑期為上限，但最長不得逾30年
    ，資為量刑自由裁量權之外部界限，並應受法秩序理念規範
    之比例原則、平等原則、責罰相當原則、重複評價禁止原則
    等自由裁量權之內部抽象價值要求界限之支配，使以輕重得
    宜，罰當其責，俾符合法律授與裁量權之目的，以區別數罪
    併罰與單純數罪之不同，兼顧刑罰衡平原則；個案之裁量判
    斷，除非有全然喪失權衡意義或其裁量行使顯然有違比例、
    平等諸原則之裁量權濫用之情形，即不得任意指其為違法或
    不當。另刑法第57條所示之量刑因子，於相同類型之不同個
    案，並不相同，經不同法院於不同時空為直接審理後，自有
    不同之裁量結果，遑論不同被告所犯之不同類型案件。尚難
    以個案之罪名、罪數為唯一標準，強求各法院為一致之量刑
    。而執行刑之酌定，尤無必須按一定比例、折數衡定之理，
    此與所謂相同事務應為相同處理，始符合比例原則與平等原
    則之概念，迥然有別。尚無從引用本案判決或他案酌定應執
    行刑之比例，作為原裁定是否適法之判斷基準（最高法院10
    4年度台抗字第946號刑事裁定意旨參照）。
四、查本件抗告人所犯如附表所示計4罪（各罪刑度詳如附表所
    載），所處有期徒刑合計為3年2月；其中編號2、3所示之罪
    ，曾於判決時，定應執行刑為有期徒刑1年10月確定，此有
    各該刑事判決及臺灣高等法院被告前案紀錄表附卷可稽。又
    附表編號1所示部分，係得易科罰金之罪；其餘各罪則均係
    不得易科罰金之罪。經核原審考量受刑人所犯附表所示各罪
    之犯罪類型、行為態樣、手段、動機、侵害法益種類之差異
    ，以及各罪所生之損害、受刑人因犯罪所獲之利益等節，兼
    衡受刑人之意見，而為整體評價後，裁定定其應執行刑為有
    期徒刑2年6月，並未逾越刑法第51條第5 款之規定（1年10
    月以上，2年10月以下），且無違反自由裁量之內部界限或
    濫用其職權可言，亦無全然喪失權衡意義或其裁量行使顯然
    有違比例、平等諸原則之裁量權濫用之情形，亦難謂有侵害
    抗告人原本已有之權益。抗告意旨似指參考上揭抗告意旨㈡
    所引之案例，相較之下，本件原審裁定之應執行刑過重，應
    從輕量刑云云，指摘原裁定不當，依上開說明，並無理由，
    應予駁回。
據上論結，應依刑事訴訟法第412 條，裁定如主文。
中　　華　　民　　國　　111 　年　　9 　　月　　21　　日
                  刑事第二庭    審判長法  官  楊清安
                                      法  官  陳珍如
                                      法  官  陳顯榮 
以上正本證明與原本無異。
如不服本裁定，應於收受本裁定後五日內向本院提出抗告狀。
　　　　　　　　　　　　　　　　　　　書記官  陳筱婷
中　　華　　民　　國　　111 　年　　9 　　月　　21　　日
附表：
編號  1 2 3 罪名  駕駛動力交通工具而吐氣所含酒精濃度達每公升零點二五毫克以上罪 三人以上共同以電子通訊、網際網路對公眾散布而犯詐欺取財未遂罪 同左 宣告刑  有期徒刑2月 有期徒刑1年1月（聲請書誤載為1年10月，逕予更正） 同左 犯罪日期  109年9月12日 106年3月29日至同年4月12日、同年月16日至同年月26日 106年7月18日至同年月31日、同年8月2日、同年月11日至同年月14日 偵查(自訴)機關 年度案號  臺灣臺中地方檢察署 109年度速偵字第5337號 臺灣臺中地方檢察署 106年度偵字第24943、24945、24946、26476、26477、33660、33661號 同左 最後 事實審 法院 臺灣臺中地方法院 臺灣高等法院臺中分院 同左  案號 109年度中交簡字第2599號 109年度原上訴字第35、36號、109年度上訴字第1575、1576、1577號 同左  判決 日期 109年10月12日 110年4月15日 同左 確定 判決 法院 臺灣臺中地方法院 最高法院 同左  案號 109年度中交簡字第2599號 110年度台上字第4910、4915、4916、4917、4967號 同左  確定 日期 109年11月13日 110年9月16日 同左 備註   編號2-3定應執行刑為有期徒刑1年10月  

編號  4 （以下空白） （以下空白） 罪名  參與犯罪組織罪   宣告刑  有期徒刑10月   犯罪日期  107年3月至6月間   偵查(自訴)機關 年度案號  臺灣嘉義地方檢察署 108年度偵字第8187號   最後 事實審 法院 臺灣嘉義地方法院    案號 109年度訴字第616號    判決 日期 110年6月18日   確定 判決 法院 臺灣嘉義地方法院    案號 109年度訴字第616號    確定 日期 110年7月19日